【裁判字號】    99,附民,198
【裁判日期】    990917
【裁判案由】    請求損害賠償
【裁判全文】
臺灣臺中地方法院刑事附帶民事訴訟判決
原      告  乙○○
被      告  甲○○
上列被告等因98年度訴字第4111號偽造有價證券等案件，經原告
提起附帶民事訴訟，請求損害賠償事件，本院判決如下︰
    主  文
原告之訴及假執行之聲請均駁回。
    事  實
一、原告方面：
  (一)聲明：
    1.被告應給付原告新臺幣（下同）120萬元，並自起訴狀繕
      本送達翌日起，按年息百分之6計算之法定利息。
    2.願供擔保，請准宣告假執行。
  (二)陳述：詳如附件刑事附帶民事起訴狀所載。
二、被告方面：未為任何聲明或陳述，亦未提出任何書狀。
    理  由
一、按法院認為原告之訴不合法或無理由者，應以判決駁回之。
    刑事訴訟諭知無罪、免訴或不受理之判決者，對於附帶民事
    訴訟部分，應以判決駁回原告之訴。刑事訴訟法第502條第
    1項、第503條第1項前段定有明文。
二、本件被告被訴偽造有價證券等案件，經本院於民國99年9月
    17日以98年度訴字第4111號刑事判決認定被告犯罪之時間，
    係於97年7月21日及同月23日，以廠商急需資金週轉為由，
    向乙○○借款110萬元，復為取信於乙○○，竟基於偽造私
    文書復持以行使之犯意，未經「鴻彬膠業股份有限公司」（
    下稱鴻彬公司）負責人張美雪之同意，開立指名受款人為「
    鴻彬公司」，支票號碼PNA0000000，票面金額117萬5000元
    ，發票日為97年11月19日之支票1張，並在支票背面蓋用前
    述偽刻之「鴻彬公司」印章，持以交付乙○○而行使，故認
    被告犯有行使偽造私文書犯行。至公訴人認為被告亦涉犯有
    刑法第339條第1項詐欺罪嫌部分，業經本院認定不能證明被
    告犯罪，惟因此部分與公訴人起訴之行使偽造私文書部分有
    裁判上一罪關係，不另為無罪之諭知，且本件原告所持上開
    票據亦經兌現，其亦非被告行使偽造私文書之受害人，依前
    開說明，原告附帶民事起訴事實一部分之訴，自應予以駁回
    ；另原告附帶民事起訴事實二部分主張被告向其借款20萬元
    ，核與公訴人起訴被告犯罪部分無關，自不得對此提起附帶
    民事訴訟。又原告之訴既經駁回，其假執行聲請，亦失其宣
    告之依據，應併予駁回。
三、依刑事訴訟法第502條第1項、第503條第1項前段，判決如主
    文。
中    華    民    國    99    年    9     月    17    日
          刑事第十六庭    審判長法  官  巫淑芳
                                法  官  劉麗瑛
                                法  官  黃建都
以上正本證明與原本無異。
對於本判決如不服非對刑事判決上訴時不得上訴，並應於送達後
10日內向本院提出上訴狀(應按他造當事人之人數附繕本)。
                                書記官  賴玉真
中    華    民    國    99    年    9     月    17    日

司法院資訊處製作；財團法人民間司法改革基金會備份。
